Minutes et répertoires du notaire Nicolas BAULDRY, janvier 1633 - décembre 1642 (étude XIX)
Archives nationales
Minutes et répertoires du notaire Nicolas BAULDRY, janvier 1633 - décembre 1642 (étude XIX)
MC/ET/XIX/404 - MC/ET/XIX/424, MC/RE/XIX/1/A - MC/RE/XIX/1/B
Etude XIX; Bauldry, Nicolas
Archives nationales de France
Minutes et répertoires: la loi 2008-696 du 15 juillet 2008 relative aux archives a fixé à 75 ans à compter de la date de l'acte, ou à 25 ans à compter de la date du décès de l'intéressé si ce délai est plus bref, le délai de communication des minutes et répertoires des notaires; ce délai est porté à 100 ans à compter de la date de l'acte si le document se rapporte à un mineur (code du Patrimoine, articles L213-2, 4e d et 5e).
Autres documents de l'étude (dossiers de clients, comptabilité...): s'agissant d'archives privées, ces documents sont communicables selon les modalités fixées par le déposant ou le donateur.
Certains documents ne sont pas accessibles en raison de leur mauvais état de conservation.
Versement
Accès aux autres instruments de recherche du notaire Nicolas BAULDRY
Minutes et répertoires du notaire Nicolas BAULDRY, 6 juillet 1623 - 8 mai 1656 (étude XIX)
- Minutes de Nicolas BAULDRY, janvier 1633 - décembre 1642; MC/ET/XIX/404 - MC/ET/XIX/424
  - Minutes. 1633, janvier - juin, janvier - juin 1633; MC/ET/XIX/404
    Informations concernant le classement:
    Le niveau inférieur de description, quand il existe, correspond aux minutes d'actes. Toutes les minutes ne sont pas forcément décrites une à une. Les descriptions de ces minutes sont plus ou moins détaillées.
    - DONZY (Jacques) bourgeois de Paris r. de la Verrerie paroisse Saint-J. en grève § Donation mutuelle entre Jacques DONZY et Claude LABBÉ son ép., 6 juin 1623; MC/ET/XIX/404
      Origine de l'information:
      Fichier dit 'général' XVIIe-XVIIIe siècles, par le personnel du Minutier, 1954-1999 ( fichier papier entièrement dématérialisé; voir contexte dans le Plan d’orientation général - Notaires de Paris, guides thématiques du Minutier).
      Date de révision: 2011-2012
      Date de création de la notice: 2010
      donation; Donzy, Jacques
    - Consentement d'Antoine Oultrebon, agissant comme tuteur des enfants nés de son mariage avec Jacqueline de La Croix, à ce que Guillaume Girard, maître couvreur de maisons, jouisse de la maison où il demeure, rue des Rosiers, jusqu'à la fin des six années du bail fait par Oultrebon audit Girard, le 17 novembre 1630, et décharge réciproque des réparations effectuées en la maison., 4 janvier 1633; MC/ET/XIX/404
      Documents du Minutier central concernant l'histoire de la musique (1600-1650), par Madeleine Jurgens, tome II [études XI à XX, 1900 actes], Paris, Archives nationales, 1974, p. 173 (instrument de recherche imprimé dématérialisé, certaines notices sont plus détaillées dans la version intégrale accessible en ligne par la rubrique 'Autres instruments de recherche', voir contexte dans le Plan d’orientation général - Notaires de Paris, guides thématiques du Minutier).
      Date de révision: 2011
      Date de création de la notice: 2009
      Documents du Minutier central concernant l'histoire de la musique (1600-1650), par Madeleine Jurgens, tome II, Paris, Archives nationales, 1974, 1092 p.
      Oultrebon, Antoine
    - COUTURIERE (apprentissage de) § Mise en apprentissage durant une année par Georges GARNIER huissier aux Aides de l'élection d'Auxerre de Colombe G. sa fille chez Anne HARDY sa fille demeurant Vieille rue du Temple moyennant 60 l.ts., 10 janvier 1633; MC/ET/XIX/404
      contrat d'apprentissage; Garnier, Georges
    - SAINT ANTOINE (rue) § Cession de droit de bail par Etienne BENOIST sergent à cheval au Châtelet de Paris à François DELAVOISIERIE maître cordonnier du droit de bail qui lui fut fait par Guillaume DECAEN conseiller du Roi, receveur des finances à Moulins d'une maison rue SAINT ANTOINE le 29 juillet dernier, 10 janvier 1633; MC/ET/XIX/404
      transport de droits; bail; Benoist, Etienne
    - BENARD (Jean) marchand tapissier; r. du Roi de Sicile paroisse Saint-Paul § Obligation par Jean BIERMAN sergent à verge au Châtelet de Paris r. de la Tixeranderie à. .. de la somme de 25 Lts restant due sur la vente d'un lit, 12 janvier 1633; MC/ET/XIX/404
      Artisans XVIIe, par M. Jurgens, M.A. Fleury, R. Gourmelon et le personnel du Minutier central, 1954-1996 (fichier papier entièrement dématérialisé; voir contexte dans le Plan d’orientation général - Notaires de Paris, guides thématiques du Minutier).
      acte de vente; obligation; Bénard, Jean
    - FOURCY (Henry de) chevalier seigneur de Chessy conseiller aux Conseils d'état et privé Président à la chambre des Comptes Surintendant des bat. du Roi § Transport par Toussaint PAULE marchand à Lagny à Henry de FOURCY du 1/4 lui appartenant en divers offices des vins en l'élection de Paris, 12 janvier 1633; MC/ET/XIX/404
      Fourcy, Henry de
    - LE MOULNIER (Françoise) ép. de Daniel Martin de Mauvoy trésorier du duc de Guise demeurant r. du Roi de Sicile paroisse Saint-Gervais § Accords entre Françoise LE MOULNIER, Marie de Saint-Denis, veuve d'Adrien LE MOULNIER sr de la Ferrière - et autres pour terminer un procès pendant au Parlement de Rennes en exécution d'un arrêt rendu entre eux comme héritiers par bénéfice d'inventaire de Magd. DU HAMEL leur mère veuve de Pierre LE MOULNIER receveur du taillon au Mans et autres, 13 janvier 1633; MC/ET/XIX/404
      inventaire; accord; Le Moulnier, Françoise
    - LA CROIX (Claude de) chevalier baron de Plancy y demeurant § Bail durant 3 ans par Claude de LA CROIX à Nicolas GAILLARD marchand de bois demeurant ds l'ile N.D. du droit de Péage lui appartenant sur la rivière d'Aube ds lad. terre de Plancy moy 240l par an, 13 janvier 1633; MC/ET/XIX/404
      bail; La Croix, Claude de
    - BATEAU (construction de) § Marché par lequel Pierre AUGER marchand bourgeois de Paris demeurant de l'île ND promet à Louis CHARRETON seigneur de la Louze baron châtelain de Marolles conseiller au Parlement demeurant place Royale de lui faire un bateau (descripteur) moyennant 400 l.ts., 13 janvier 1633; MC/ET/XIX/404
      marché; Auger, Pierre
    - GAY (Innocent) Compagnon pâtissier demeurant au service de M. Dormy Secrétaire du Roi r. de la Sorbonne paroisse Saint-Séverin § Mariage de Innocent GAY fils de feus Estienne GAY vigneron à Courson près Auxerre et de Jeanne VERRIN jadis sa femme avec Catherine GAULT fille de Jacques G. cordonnier à Gallardon et de Marie ROGER sa femme, 16 janvier 1633; MC/ET/XIX/404
      contrat de mariage; Gay, Innocent
    - COUSINET (Marguerite) veuve de Francois DAMBOISE conseiller aux Conseils d'état et privé maître des requêtes ordinaire demeurant à l'Arsenal § Bail durant 4 ans par Marguerite COUSINET à Nicolas QUAISNÉ marchand fruitier d'une maison située au faubourg Saint-Marcel sur le pont aux Trippes moyennant 100 l. par an, 17 janvier 1633; MC/ET/XIX/404
      bail; Cousinet, Marguerite
    - Inventaire après décès d'Antoine Ruzé, chevalier des ordres du roi, conseiller en ses conseils d'état et privé, maréchal de France, grand-maître de l'artiellerie, surintendant des finances, gouverneur et lieutenant-général ès pays d'Auvergne et Bourbonnais, marquis d'Effiat, baron de Saint-Marc, dressé à la requête de Marie de Fourcy, sa veuve, agissant en son nom et comme tutrice de Martin, Henri, Jean et Charlotte Ruzé, demeurant rue Saint-Thomas-du-Louvre [et de Charles de LA PORTE chevalier seigneur de la Nivelle roy. à cause de Marie RUZE son ep. fille dud. Défunt]., 17 janvier 1633; MC/ET/XIX/404
      Extrait du contenu:
      (fol. 9 v°): Dans une grande galerie au bout de la chapelle,.
      '... ung grand clavesin, garny de ses cordes, prisé... 20 l.
      'Item, ung lud, garny aussy de ses cordes, prisé avec son estuy... 20 s.
      Au château de Chilly:
      (fol. 8 de l'inventaire des meubles s'y trouvant): dans une chambre au second étage,.
      '... ung clavesin, prisé... 64 l.
      Documents du Minutier central concernant l'histoire de la musique (1600-1650), par Madeleine Jurgens, tome II [études XI à XX, 1900 actes], Paris, Archives nationales, 1974, p. 898 (instrument de recherche imprimé dématérialisé, certaines notices sont plus détaillées dans la version intégrale accessible en ligne par la rubrique 'Autres instruments de recherche', voir contexte dans le Plan d’orientation général - Notaires de Paris, guides thématiques du Minutier).
      Ruzé, Antoine
    - BERRY (rue de) angle de la rue d'Anjou aux marais du Temple § Bail durant 4 ans par Catherine GEOFFROY veuve de François CHAMPAGNEUX maître barbier chirurgien bourgeois de Paris demeurant poste Baudoyen à Jean FILLEUL du même état d'une maison rue de BERRY moyennant 400 L. par an, 18 janvier 1633; MC/ET/XIX/404
      bail; Berry (rue de); Geoffroy, Catherine
    - FOURCY (Henry de) chevalier seigneur de Chessy et de Trianon conseiller aux Conseils d'état et privé Président à la Chambre des Comptes Surintendant des bâtiments § Accords entre Henry de FOURCY propriétaire du moulin des GORDS près Lagny et René GRAVELLE meunier et propriétaire du moulin de la Gourdaine concernant travaux à faire auxd. moulins., 20 janvier 1633; MC/ET/XIX/404
      accord; Fourcy, Henry de
    - VILLIERS / MORIN (p/ss/ de) terroir de Dainville § Titre nouvel par Balthazard DELABORDE laboureur, de terres situées à paroisse de VILLIERS / MORIN, 22 janvier 1633; MC/ET/XIX/404
      titre nouvel; Delaborde, Balthazard
    - DUCHESNE (Jehan) maître chaudronnier; r. Saint-Antoine paroisse Saint-Paul § Testament de .., 23 janvier 1633; MC/ET/XIX/404
      testament; Duchesne, Jean
    - VINAIGRE (vin pour) § Marché par lequel Nicolas MAUCLERC marchand à Villeneuve le Roy. promet à François AUMOIRE marchand vinaigrier à Saint-Cloud de lui fournir 30 muids de vinaigre propre à faire vin pour VINAIGRE moy. 285 Lts, 24 janvier 1633; MC/ET/XIX/404
      marché; Mauclerc, Nicolas
    - ETAMPES (Jean d') chevalier seigneur d'Autry 1er capitaine du régiment du prince de Condé demeurant à Ardelon en Sologne § Déclaration par Jean d'ETAMPES concernant des rentes constituées par la famille LE GRAND, 24 janvier 1633; MC/ET/XIX/404
      déclaration; Etampes, Jean d'
    - GOYER (Jean) laboureur à la Cx Faubin § Inventaire après décès de Jean GOYER et M BOUDIN ou BOURDIN sa femme, 24 janvier 1633; MC/ET/XIX/404
      inventaire; Goyer, Jean
    - COUSINET (Marguerite) veuve de François d'Amboise conseiller aux conseils d'état et privé maître des requêtes demeurant à l'Arsenal § Bail durant 3 ans par Marguerite COUSINET à Charles CHRESTIEN Secrétaire ordinaire de la Chambre du Roi rue de la Mortellerie. paroisse Saint-Paul d'une maison quai des Ormes devant le pont allant en l'île Notre-Dame moyennant 400 l.ts., 25 janvier 1633; MC/ET/XIX/404
    - MARGERIT (Martial) C/ne/ du Charroi de l'Artillerie de Fr. r. de Jouy paroisse de Saint-Paul § Remise d'intérêt civil par Martial MARGERIT à Jean BAUSSANT C/on/ dud. Charroi demeurant au fg Saint-Honoré, 26 janvier 1633; MC/ET/XIX/404
      Margerit, Martial
    - GOYER (Jehan) décédé laboureur à la Cx Faubin § Renonciation par Barbe GOYER ép. de Olivier OZERY voiturier par terre à la Cx Faubin - et Marie GOYER sa soeur ép. de Jean LE COMTE voiturier par terre r. des Nonnaindières paroisse Saint-Paul à la succession de Jean GOYER et M. BOUDIN ou BOURDIN sa femme, leurs père et mère, 30 janvier 1633; MC/ET/XIX/404
      Goyer, Jean
    - CHAILLOT (terroir de) § Bail durant 9 ans par Albert VANNENS conseiller du Roi, Contrôleur provincial des guerres en Ile de France demeurant au cloître et paroisse Saint-J. en Grève à Thomas GREMINY vigneron de terres plantées en vignes situées à CHAILLOT moyennant 13 l. par an, 31 janvier 1633; MC/ET/XIX/404
      bail; Chaillot (hameau); Vannens, Albert
    - R.P.R. § Transport par Denis LE GRAND voiturier par terre r. de la Mortellerie à Etienne COUVIGNON voiturier en lad. rue du droit du marché par lui fait à la dame FROMONT demeurant r. du Harlay ds l'île du Palais de la conduire durant 66 jours et la ramener de Charenton, 2 février 1633; MC/ET/XIX/404
      transport de droits; marché; Le Grand, Denis
    - PAVAGE (marché de) § Marché par lequel Pierre BELLEFLEUR et Jean DU HOUZEAL Compagnons paveurs r. au maire paroisse Saint-Nicolas-des-Champs promettent à Denis POSTEL maître paveur r. Saint-Antoine, paroisse Saint-Paul de faire les ouvrages de. .. au château du TREMBLAY près Montfort Lamoury appartenant à monsieur de Tremblay gouverneur de la Bastille, 9 février 1633; MC/ET/XIX/404
      marché; Bellefleur, Pierre; paveur-dalleur
    - CHARRON (apprentissage de) § Mise en apprentissage durant 4 ans par Louis CHARRETON seigneur de la Douze conseiller au Parlement de Jean FOURNY son domestique âgé de 21 ans chez Jean FERRAND maître charron, demeurant au marché neuf paroisse Saint-Germain le Vieil moyennant 150 l.ts, 11 février 1633; MC/ET/XIX/404
      contrat d'apprentissage; Charreton, Louis
    - PATISSIER OUBLAYER (apprentissage de) § Mise en apprentissage par Robert BUTIN praticien r. Flipot paroisse ST. Nicolas des Champs de Pierre B. son frère âgé de 17 ans chez Claude MENARD maître PATISSIER OUBLAYER durant 5 ans. Pas de frais d'apprentissage., 12 février 1633; MC/ET/XIX/404
      contrat d'apprentissage; Butin, Robert
    - LECLERC (Marguerite) Vve de Jean Belifre procureur au Parlement § Inventaire après décès de Marguerite LECLERC, 12 février 1633; MC/ET/XIX/404
      inventaire; Leclerc, Marguerite
    - COUTURIERE (apprentissage de) § Mise en apprentissage par Marie ROUILLART veuve d'Adrien AUBERT greffier des prévôts des maréchaux de France à Blois demeurant rue Barlette en la maison de monsieur Lionne trésorier des Suisses et Grisons de Marie AUBERT sa fille, âgée de 17 ans, chez Anne HARDY maîtresse couturière pour une durée de 2 ans moyennant 105 l.ts., 14 février 1633; MC/ET/XIX/404
      contrat d'apprentissage; Rouillart, Marie
    - VITRES (marché de) § Marché par lequel Simon ROGER maître vitrier rue et paroisse Saint-Paul promet à Jean DELESPINASSE marchand mercier bourgeois de Paris de faire ts les ouvrages de. .. en la maison qu'il se fait bâtir de neuf r. Saint-Louis aux Cultures Saint-Gervais moy. 60 Lts, 15 février 1633; MC/ET/XIX/404
      marché; Roger, Simon; Delespinasse, Jean; vitrier
    - CHEPTEL § Bail durant 2 ans par Elisabeth de VERTON fille majeure demeurant de l'ile N.D. à Pierre AMELIN vigneron à Nogent-sur-Marne. d'une vache laitière lui appartenant moyennant 110 sols par an, 16 février 1633; MC/ET/XIX/404
      bail; Verton, Elisabeth de
    - DELESPEE (Michel) serrurier ordinaire des bâtiment du Roi r. de la Poterie paroisse Saint-J en Grève § Obligation par. .. et Nicole DELAUNAY son ép. à François GRISSART bourgeois de Paris r. Neuve Saint-François de 600 L. de prêt, 22 février 1633; MC/ET/XIX/404
      obligation; Delespee, Michel
    - TONNELLERIE (marché de) § Marché par lequel Jean CANU le jeune tonnelier prés Saint-Germain de Laye promettent à Jacques DENISART bourgeois de Paris rue Geoffroy Lasnier paroisse Saint-Paul de faire divers, travaux de marché de TONNELLERIE, 23 février 1633; MC/ET/XIX/404
      marché; Canu, Jean
    - MAISONS/SEINE § Bail durant 3 ans par Louis REYMOND juré porteur de grains r. Bourtibourg paroisse Saint-Paul à François CHARLIER et Nicolas SAVART bergers d'une maison et dépendances située à MAISONS/SEINE moy. 90 Lts, 26 février 1633; MC/ET/XIX/404
      bail; Reymond, Louis
    - BERTHRAND (Pierre) marchand tapissier contrepointier demeurant r. Planche Mibray à l'enseigne du Carlin paroisse Saint-J. de la Boucherie § Testament de. .., 27 février 1633; MC/ET/XIX/404
      testament; Berthrand, Pierre
    - BOUCQUET (Charles) commissaire de la marine rue Michel le Comte paroisse Nicolas des Champs § Mariage de Charles BOUCQUET avec Marguerite LE ROUX fille de défunts Jean LE ROUX et Marthe MULLOT jadis sa femme., 27 février 1633; MC/ET/XIX/404
      contrat de mariage; Boucquet, Charles
    - DANNEQUIN (Pierre) marchand de vin r. Saint-Antoine paroisse Saint-Paul § Mariage de Pierre DANNEQUIN fils de feu Pierre D. laboureur à Montigny le Franc en Picardie et Augustine FAUSSÉ jadis sa femme avec Elisabeth LE SUEUR fille de Jean LESUEUR marchand bourgeois de Paris quai des Célestins et de feue Jeanne MOUSSAUDE jadis sa femme., 27 février 1633; MC/ET/XIX/404
      contrat de mariage; Dannequin, Pierre
    - GARANTIERE (terroir de) § Vente par Nicolas CORNU marchand à Saint-Hilaire paroisse de Behouse près Montfort l'Amaury à Antoine C. son fils Cons. et secrétaire ordinaire de la Reine demeurant à Saint-Germain-des-Prés r. de Grenelle de terres situées à terroir de GARANTIERE moy. 215 Lts, 5 mars 1633; MC/ET/XIX/404
      acte de vente; Cornu, Nicolas
    - PEINTRE (maître) LINARD (Jacques) r. de Poitou du Marais § Bail de maison, 6 mars 1633; MC/ET/XIX/404
      bail; Linard, Jacques
    - MACONNERIE (marché de) § Jean THEVENON maître maçon r. des Escoufles paroisse Saint-Gervais promet à Bernard FONTAINE maître charpentier r. de l'Hôpital même paroisse de faire des cheminées en la maison de M. de Sourdis rue d'Orléans au Marais moi IX/XX/ lts, 6 mars 1633; MC/ET/XIX/404
      marché; Thevenon, Jean; Fontaine, Bernard; maçon
    - BRICONNET (André) écuyer sieur du Mesnil rue de la Harpe paroisse Saint-Benoît § Bail durant 9 ans par André BRICONNET à Aimée MAUCLERC marchand à Nogent/Seine de terres situées dud lieu moyennant 280 l.ts.par an, 8 mars 1633; MC/ET/XIX/404
      bail; Briçonnet, André
    - CHARRETON (famille) § Procuration par famille CHARRETON, 8 mars 1633; MC/ET/XIX/404
      procuration
    - CONSTRUCTION (marché de) § Devis et marché pour les réparations nécessaires à faire par Antoine LEVESQUE, maître maçon à Evry et Claude HIART maître charpentier à Melun pour le rétablissement de la maison de monceau dit le ménagerie dépendant de la Capitainerie de Fontainebleau. Acte passé avec Jeanne de GOST de ROILHAC veuve de Jean ZAMET Surintendant de Fontainebleau, 10 mars 1633; MC/ET/XIX/404
      devis; marché; Levesque,Antoine; Hiart, Claude; Roilhac de, Jeanne de Gost; Zamet, Jean
    - Marché entre Henri Lanson, maître peintre, demeurant hors la porte Saint-Marcel, et Martin de Héry, maître peintre, demeurant porte Baudoyer, pour la dorure d'or bruni de la cheminée de la chambre de M. de Briois en sa maison de Bagnolet, moyennant 135 l., dont 60 comptant., 12 mars 1633; MC/ET/XIX/404
      Documents du Minutier central concernant les peintres, sculpteurs et graveurs au XVIIe siècle (1600-1650), par Marie-Antoinette Fleury et Martine Constans, tome II [études XI à XX, 2445 actes], Paris, Archives nationales, 2010, notice n°1249 (instrument de recherche imprimé dématérialisé, certaines notices sont plus détaillées dans la version intégrale accessible en ligne par la rubrique 'Autres instruments de recherche', voir contexte dans le Plan d’orientation général - Notaires de Paris, guides thématiques du Minutier).
      Date de création de la notice: 2012
      Documents du Minutier central concernant les peintres, sculpteurs et graveurs au XVIIe siècle (1600-1650), tome II, par Marie-Antoinette Fleury et Martine Constans, 2010, 844 p., 8 planches.
      Lanson, Henri
    - CALHES (Louis) juré du Roi en charpenterie r. Neuve des Tournelles paroisse Saint-Paul § Transport par. .. et Françoise BARAQUIN sa femme à François GRISSART bourgeois de Paris de la somme de 2200 Lts, 14 mars 1633; MC/ET/XIX/404
      Calhes, Louis
    - ROI DE SICILE (rue du) § Bail durant 4 ans par Jane BRAYER veuve de Robert BRISSET conseiller du Roi, Contrôleur gen. du tailleur en Picardie à François MATHIEU exempt des gardes du Roi y la charge de m le Gd prévôt de divers lieux dépendant d'une maison rue du ROI DE SICILE moy. 200 £. par an, 14 mars 1633; MC/ET/XIX/404
      bail; Brayer, Jane
    - MONHEROU (Jean de) trésorier de l'argenterie du Roi § Arrêté de compte entre Jean de MONHEROU et Pierre OLIVIER son beau fils, 14 mars 1633; MC/ET/XIX/404
      Monherou, Jean de
    - ZAMET (Sébastien) eveque duc de Langres Pair de France logé au prieuré Saint-Magloire § Procuration par Sébastien ZAMET pour bailler le revenu temporel de 2 chapelle fondées au chateau de Beauvoir diocèse d'Antoine, 15 mars 1633; MC/ET/XIX/404
      procuration; Zamet, Sébastien
    - ARQUEBUSES (marché d') § André BRIOIS maître arquebusiers à Montargis promet à Michel TOUTE et Francois MARCOU maître arquebusiers à Paris de leur fournir 200 futs d'ARQUEBUSES rependus de bois de cormier, 15 mars 1633; MC/ET/XIX/404
      marché; Briois, André
    - DALBANNE (Louis) Courtier de chevaux demeurant en la maison de Bernard CARRÉ dit de Roziers gendarme de la Compagnie de SA MAJESTÉ rue des Juifs paroisse Saint-Gervais § Mariage de Louis DALBANNE fils de défunts Laurent DALBANNE et de Toussainte HUSSELIN son épouse avec Claude MARTIN fille de feus Charles MARTIN marchand mégissier à Meaux et de Denise COURTAN jadis sa femme, 16 mars 1633; MC/ET/XIX/404
      contrat de mariage; Dalbannes, Louis
    - CONSTRUCTION (marché de) § Bail au rabais devis et marché par lequel Claude MONNARD, maître maçon à Paris et dernier en guérisseur promet au Roi stimulant pour lui Jeanne de GOST de ROILHAC veuve de Jean ZAMET en présence de Jean de DONON écuyer seigneur de Montgeron de faire les travaux d'... stipulées au marché pour le parachèvement d'un corps de logis commencé au château de FONTAINEBLEAU pour le logement de maître Bouteiller, Secrétaire d'état, 23 mars 1633; MC/ET/XIX/404
      bail; devis; marché; Monnard,Claude; Roilhac de, Jeanne de Gost; Zamet, Jean; Donon, Jean de; Bouteiller, M.
    - LE BRAY (Jehan) vigneron à Herbonville près Gaillon en Normandie § Mariage de Jean LE BRAY fils de Louis L. vigneron aud. lieu et Jeanne LASSIETTE sa femme avec Pierrette HAYET fille d'Estienne H. voiturier par eau aux carrières de Charenton et de Marie SERVANT sa femme décédée, 24 mars 1633; MC/ET/XIX/404
      contrat de mariage; Le Bray, Jean
    - CHAPERONNIÈRE (apprentissage de) § Mise en apprentissage de Louise DUDOUET durant 5 ans chez Isabelle LE GUEDON chaperonnière épouse de Jean BRETON tapissier rue de la Tannerie moyennant 18 Lts, 29 mars 1633; MC/ET/XIX/404
      contrat d'apprentissage; Dudouet, Louise
    - ZAMET (Sébastien) évêque et duc de Langres § Plusieurs actes passés par Sébastien ZAMET concernant divers biens lui appartenant ds la région de Langres, 31 mars 1633; MC/ET/XIX/404
      Zamet, Sébastien
    - TANNERIE (rue de la) enseigne de la pie aux piats § Marchés de charpenterie et construction pour une maison rue. .., 2 avril 1633; MC/ET/XIX/404
      marché; Tannerie (rue de la)
    - GRIGAULT (Pierre) maître savetier; r. de la Mortellerie paroisse Saint-Gervais § Mariage de Pierre GRIGAULT avec Philippe TILLIERS, veuve de Jean MOINEAU boulanger à Villeneuve le Comte, 4 avril 1633; MC/ET/XIX/404
      contrat de mariage; Grigault, Pierre
    - PAVAGE (marché de) § Jean BOUCHER maître potier de Terre r. du Temple paroisse Saint-Nicolas promet à François SANSON maître maçon r. Saint-Antoine de faire ts travaux de. .. en une maison r. Vieille du Temple où va demeurer maître de Courloy, 6 avril 1633; MC/ET/XIX/404
      marché; Boucher, Jean; paveur-dalleur
    - MARAIS de FRANCE (dessèchement des) § Quittance concernant l'affaire des MARAIS de FRANCE à Capestang en Languedoc, 6 avril 1633; MC/ET/XIX/404
      quittance
    - ILE NOTRE DAME § Bail durant 3 ans par Claude CHOMEL Cons du Roi cy devant trésorier des Suisses et Grisons, en son nom et se portant part de ses frères à Innocent MORILLON maître maréchal d'une place de terre située en l'ILE NOTRE DAME moy. 40 lts, 8 avril 1633; MC/ET/XIX/404
      bail; Chomel, Claude